【裁判字號】    95,聲再,106
【裁判日期】    951215
【裁判案由】    詐欺
【裁判全文】
臺灣高等法院臺南分院刑事裁定         95年度聲再字第106號
再審聲請人
即受判決人  甲○○
上列聲請人因詐欺等案件，對於本院95年度上易字第86號，中華
民國95年11月14日確定判決（臺灣雲林地方法院93年度易字第97
號；臺灣雲林地方法院檢察署92年度偵字第400號）聲請再審，
本院裁定如下：
    主  文
再審之聲請駁回。
    理  由
一、聲請意旨略稱：
  (一)原判決未審酌最高法院93年度台上字第1514號民事判決發回
    更審之理由，仍認定系爭抵押權為虛偽設定，實有未當。
  (二)原判決對於受判決人甲○○附於原審辯護意旨狀及相關重要
    證據漏未審酌，亦顯有疏漏。
  (三)盧爵煌向古坑農會清償若干，屬系爭抵押權設定後逾二年之
    事，與系爭抵押權設定時甲○○之債權究係尚有若干，毫無
    關連，乃原確定判決對此有利被告之重要證據，均未審酌，
    實有違誤。
    綜上，原確定判決對前揭重要證據漏未審酌，爰為此依刑事
    訴訟法第421條之規定聲請再審云云。
二、本院查：
  (一)按有罪之判決確定後，有左列情形之一者，受判決人之利益
    ，得聲請再審︰一、原判決所憑之證物已證明其為偽造或變
    造者。二、原判決所憑之證言、鑑定或通譯已證明其為虛偽
    者。三、受有罪判決之人，已證明其係被誣告者。四、原判
    決所憑之通常法院或特別法院之裁判已經確定裁判變更者。
    五、參與原判決或前審判決或判決前所行調查之法官，或參
    與偵查或起訴之檢察官，因該案件犯職務上之罪已經證明者
    ，或因該案件違法失職已受懲戒處分，足以影響原判決者。
    六、因發現確實之新證據，足認受有罪判決之人應受無罪、
    免訴、免刑或輕於原判決所認罪名之判決者。又不得上訴於
    第三審法院之案件，除前條規定外，其經第二審確定之有罪
    判決，如就足生影響於判決之重要證據漏未審酌者，亦得為
    受判決人之利益，聲請再審。刑事訴訟法第420條第1項、第
    421條固有明文。
  (二)再按不得上訴於第三審法院案件，除前條規定外，其經第二
    審確定有罪判決，如就足生影響於判決重要證據，漏未審酌
    者，亦得為受判決人利益，聲請再審。刑事訴訟法第421條
    定有明文。又所謂重要證據漏未審酌，須該證據足以影響於
    原判決事實認定，並以該證據，已予提出，而被捨棄不用，
    且未敘明其捨棄理由者為限。如該證據，業經原確定判決，
    予以指駁，或經斟酌，仍不足以動搖原確定判決者，自不包
    括在內。
  (三)經查：聲請人聲請意旨部分所主張上述事實及所提出之證據
    資料(一)、(二)，已據本院原確定判決時予以審酌（95年度上易
    字第86號刑事判決理由四部分，第7頁第1行至第11頁第22行
    ），且於該判決理由欄內敘明其採捨之理由，至於聲請意旨
    (三)部分乃為當事人之民事債務糾葛，與本案主要爭點無關連
    性，爰無逐一論列之必要（95年度上易字第86號刑事判決第
    11頁第23至27行），亦非所謂重要證據漏未審酌，是要難指
    為原確定判決，漏未斟酌重要證據。從而，聲請意旨所指之
    再審事由，僅係對原確定判決再度提出辯解，或係就原確定
    判決對不予調查證據之取捨等職權上之適法行使，再漫予指
    摘未詳予審酌有利於聲請人之證據為不當，然並未提出任何
    新證據或有所謂足生影響於判決之重要證據漏未審酌之情形
    ，自非屬再審之事由。
三、綜上所述，聲請人所提出之上開事證，核與漏未審酌重要證
    據之要件不符，因而聲請人所為上開聲請再審之事由，揆諸
    前揭說明，自無理由，應予駁回。
四、據上論斷，應依刑事訴訟法第434條第1項，裁定如主文。
中    華    民    國    95    年    12    月    15    日
                  刑事第三庭  審判長法  官  陳義仲
                                    法  官  蘇清水
                                    法  官  宋明蒼
以上正本證明與原本無異。
不得抗告。
                                    書記官  翁心欣
中    華    民    國    95    年    12    月    15    日


司法院資訊處製作；財團法人民間司法改革基金會備份。
